最高法院民事裁定　　　　　　　　　　　　　　　　　九十三年度台抗字第五０號
　　再 抗告 人　皇美大旅社有限公司
　　法定代理人　潘素梅
　　代　理　人　林憲同律師
右再抗告人因與聯邦商業銀行股份有限公司間強制執行聲明異議事件，對於中華民國
九十二年九月二十九日台灣高等法院裁定（九十二年度抗字第三一六五號），提起再
抗告，本院裁定如左：
    主  文
再抗告駁回。
再抗告程序費用由再抗告人負擔。
    理  由
台灣士林地方法院（下稱士林地院）九十一年度執字第一九四二二號相對人聯邦商業
銀行股份有限公司與債務人潘素梅等間拍賣抵押物強制執行事件，再抗告人對於士林
地院除去抵押物之租賃權後拍賣之執行方法聲明異議，士林地院裁定予以駁回，再抗
告人提起抗告，原法院以：民法第八百六十六條規定：﹁不動產所有人，設定抵押權
後，於同一不動產上，得設定地上權及其他權利。但其抵押權不因此而受影響。﹂，
是不問債權人聲請強制執行名義為何，倘設定抵押權後，於同一不動產設定之地上權
或其他權利造成抵押權因此受影響，無法獲得滿足之清償，抵押權人即可聲請除去。
再抗告人所提出之經濟部公司執照、台北市政府營利事業登記證、瓦斯表動態狀況、
所得稅結算證明申報書，僅能證明再抗告人有經營旅社之事實，尚不足以證明再抗告
人與債務人潘素梅間確有租賃關係存在及之前之租賃為不定期租賃。參之再抗告人之
法定代理人即為債務人潘素梅，再抗告人與潘素梅間是否存在租賃關係，已非無疑。
再抗告人雖陳稱早期僅以口頭約定租約，惟無法舉證以實其說，難認其所稱民國六十
四年租約已存在為真實。又再抗告人於八十九年八月提出之租賃契約書所記載之租賃
期間為八十九年一月一日至一百０四年一月一日，租賃期間長達十五年，依據系爭建
物面積計算，每月租金僅一萬元，有違經驗法則，此租賃契約之真實性亦非無疑，況
縱屬真實，係成立於八十九年，已在系爭抵押權設定之後。另系爭標的物經九十二年
六月三日拍賣，無人應買，顯係因租賃權存在阻礙應買之誘因，執行法院應債權人之
聲請除去租賃權，並無不當等詞，因而裁定駁回再抗告人之抗告，經核並無不合。查
相對人執系爭抵押權所擔保債權之支付命令為執行名義，拍賣系爭抵押標的物，應於
拍定後，塗銷系爭抵押權，自屬實行抵押權，則執行法院於九十二年六月三日拍賣，
無人應買，認抵押權已因該租賃權受有影響，因依債權人之聲請，本於民法第八百六
十六條及司法院院字第一四四六號解釋意旨，除去租賃權，難謂有何違背法令。再抗
告意旨，指摘原裁定不當，聲明廢棄，非有理由。
據上論結，本件再抗告為無理由。依強制執行法第三十條之一、民事訴訟法第四百九
十五條之一第二項、第四百八十一條、第四百四十九條第一項、第九十五條、第七十
八條，裁定如主文。
中　　　華　　　民　　　國　　九十三　　年　　　二　　　月　　　六　　　日
                              最高法院民事第六庭
                                  審判長法官  吳　正　一
                                        法官  劉　福　來
                                        法官  鄭　玉　山
                                        法官  黃　義　豐
                                        法官  陳　碧　玉
      右正本證明與原本無異
                                              書  記  官
中　　　華　　　民　　　國　　九十三　　年　　　二　　　月　　二十五　　日
                                                                        Ｑ
